sk-SK: Kompatibilný typ detského nosiča: Nosič na ruksak; Mei tai; Nosič Ring sling; Nosič s mäkkou látkou; Nosič Wrap; Iné
cs: Vhodný typ nosítka pro děti: Přepravní batoh; Mei Tai; Šátek s kroužky; Ergonomické nosítko; Zavinovací; Jiné
hr-HR: Kompatibilna vrsta nosiljke za bebe: Nosiljke za nošenje na leđima; Mei Tai; Ring Sling; Nosiljke za bebe mekane strukture; Na preklop; Ostalo
el: Συμβατός τύπος μάρσιπου μωρού: Μάρσιπος μεταφοράς τύπου σακιδίου; Mei tai; Μάρσιπος τύπου σλινγκ με κρίκο; Μάρσιπος μαλακής κατασκευής; Γυριστό; Άλλο
vi: Loại xe đẩy em bé tương thích: Địu lưng; Địu vải Mei Tai; Địu võng; Địu mềm; Vạt đắp chéo; Khác
es: Tipo de portabebés compatible: Transportín de mochila; Mei tai; Bandolera de anillas; Portabebés de estructura blanda; Cruzada; Otros
fr: Type de porte-bébé compatible: Transporteurs sacs à dos; Mei-tai; Élingue à anneaux; Porte-bébés à structure souple; Cache-cœur; Autre
ru: Совместимый тип детской переноски: Рюкзак-переноска; Мэй тай; Слинг с кольцами; Мягкая переноска; Слинг для новорожденных; Другое
hu: Kompatibilis babahordozó típusa: Hátihordozó; Mei tai; Karikás kendő; Puha babahordozó; Babahordozó kendő; Egyéb
en: Compatible baby carrier type: Backpack carrier; Mei tai; Ring sling; Soft-structured carrier; Wrap; Other
fi: Yhteensopiva vauvan kantorepputyyppi: Kantoreppu; Mei tai -kantoliina; Pyöreä kantoliina; Pehmeä kantoreppu; Kietaisu; Muu
de: Kompatible Art von Babytragen: Rucksacktrage; Mei Tai; Ring-Sling; Weiche strukturierte Babytrage; Wickel; Sonstiges
zh-CN: 适用婴儿背袋类型: 背包背带; 美泰; 环形吊带; 软结构背带; 围裹式半身裙; 其他
tr: Uyumlu bebek taşıyıcı tipi: Sırt çantası taşıyıcılar; Mei tai; Askı çember; Yumuşak yapılı kangurular; sarma; Diğer
ro-RO: Tip marsupiu compatibil: Rucsac de transport; Mei tai; Eșarfă cu inel; Marsupiu cu structură moale; Marsupiu tip wrap; Altele
da: Kompatibel bæreseletype: Rygsækholdere; Mei tai; Ringslynge; Blød struktureret bæresele; Wrap; Andet
pt-PT: Tipo de porta-bebés compatível: Mochila transportadora; Mei Tai; Porta bebés; Porta-bebé de estrutura suave; Gola de enrolar; Outro
pl: Kompatybilny typ nosidełka dla niemowląt: Nosidełko plecakowe; Mei tai; Chusta kółkowa; Nosidełko miękkie; Owijana; Inne
sv: Kompatibel typ av bärsele: Ryggsäckshållare; Mei tai; Ringslinga; Mjukstrukturerade bärselar; Omlott; Övrigt
pt-BR: Tipo de porta-bebês compatível: Mochila porta-bebê; Mei Tai; Sling; Transportadoras com estrutura macia; Abertura frontal; Outro
th: ประเภทเป้อุ้มเด็กที่เข้ากันได้: เป้อุ้มเด็กแบบสะพายหลัง; เป้อุ้มเด็กแบบชาวเขา; เป้อุ้มเด็กแบบอ้อมอก; เป้อุ้มเด็กแบบโครงสร้างอ่อนนุ่ม; Wrap; อื่นๆ
ja: 使用可能な抱っこ紐の種類: バックパック抱っこ紐; メイタイ; リングスリング; ソフト構造抱っこ紐; ラップ; その他
nl: Compatibel type babydraagzak: Rugzakdrager; Mei tai; Ringband; Zachte structuur; Wikkel; Andere
bg-BG: Съвместим тип кош за новородено: Раница за носене; Mei tai; Слинг с пръстени; Кенгуру; Обвиващ слинг; Други
nb: Kompatibel bærevesketype: Bæremeis; Mei tai; Ringslynge; Bæresele; Innpakning; Annet
it: Tipo di marsupio compatibile: Porta zaino; Mei Tai; Fascia ad anelli; Marsupio dalla struttura morbida; A portafoglio; Altro
zh-TW: 相容嬰兒背巾類型: 嬰兒後背包; 揹帶; 環形吊帶; 插扣揹帶; 圍脖; 其他
sl-SI: Združljiva vrsta nosilke za dojenčke: Nosilec za nahrbtnik; Mei tai; Nosilka sling z obročem; Strukturirana mehka nosilka; Trak; Drugo
lt-LT: Suderinamas kūdikių nešynių tipas: Kuprinės tipo nešynė; Vaikjuostė-nešioklė; Vaikjuostė su žiedu; Minkštos struktūros nešynė; Vyniojama; Kita
ko: 호환 가능한 아기띠 유형: 배낭 캐리어; 메이 타이; 링 슬링; 구조적인 소프트 캐리어; 랩; 기타